# 权益法后续计量考虑评估增值账务处理

提问人：djdwwwwwww 时间：2020-12-26 15:32:00
A公司投资B公司计入长期股权投资，按照权益法后续计量，按照准则规定，后续再确认应享有或应分担被投资单位的净利润或净亏损时，在被投资单位账面净利润基础上，应考虑以取得投资时被投资单位固定资产、无形资产的公允价值为基础计提的折旧额或摊销额对被投资单位净利润的影响。
A公司取得投资时，评估报告中无形资产增值，但B公司该项无形资产已经在以前年度摊销完毕。请教陈版主：
故A公司在确认损益调整时应如何考虑？在当年一次性考虑还是让B公司预计一个使用年限?如果按新确认的使用年限又和以前会计政策不一致。

回答人：chenyiwei
“A公司取得投资时，评估报告中无形资产增值，但B公司该项无形资产已经在以前年度摊销完毕”这种情况表明无形资产的使用年限大于B公司自身报表中的摊销年限，在B被A收购时，该无形资产仍可产生经济利益流入，但B在以前年度未及时进行摊销年限的会计估计变更。
在此情况下，A应要求B根据可获得的信息，对照无形资产准则应用指南第四条的规定，重新合理估计该无形资产的剩余可使用年限，作为合并报表层面的摊销计算基础。B公司的个别报表层面也应当考虑是否有必要进行前期差错更正。